【裁判字號】    99,訴,839
【裁判日期】    990809
【裁判案由】    違反毒品危害防制條例
【裁判全文】
臺灣彰化地方法院刑事判決               99年度訴字第839號
公  訴  人  臺灣彰化地方法院檢察署檢察官
被      告  甲○○
上列被告因違反毒品危害防制條例案件，經檢察官提起公訴（99
年度毒偵字第983號），本院以簡式審判程序判決如下：
    主    文
甲○○施用第一級毒品，處有期徒刑捌月，扣案第一級毒品海洛
因壹包（驗餘淨重零點零捌陸伍公克）沒收銷燬之。
    犯罪事實
一、甲○○前於民國97年間因施用毒品案件，經依法院裁定送入
    觀察勒戒處所觀察勒戒，經評定認無繼續施用毒品傾向後，
    於97年11月5日釋放，並由臺灣彰化地方法院檢察署檢察官
    以97年度毒偵字第3142號為不起訴處分確定。詎猶不知悔
    改，竟基於施用第一、二級毒品之犯意，於99年4月11日下
    午2時許，在彰化縣和美鎮「三多利電子遊藝場」廁所內，
    以將海洛因及甲基安非他命摻入香菸內點燃吸食之方式，施
    用第一級毒品海洛因及第二級毒品甲基安非他命1次。嗣於
    99年4月12日上午7時30分許，為警持本院核發之搜索票至其
    位於彰化縣伸港鄉○○○路7號之住處搜索，當場扣得其所
    有供己施用之第一級毒品海洛因1包（驗餘淨重0.0865公克
    ）經警採其尿液送驗結果，呈現海洛因代謝物之嗎啡、可待
    因及甲基安非他命代謝物甲基安非他命、安非他命陽性反應
    ，而查悉上情。
二、案經彰化縣警察局和美分局報告臺灣彰化地方法院檢察署檢
    察官偵查起訴。
    理    由
一、本件被告甲○○所犯係死刑、無期徒刑、最輕本刑為3年以
    上有期徒刑以外之罪，其於準備程序中就被訴事實為有罪之
    陳述，經告知被告簡式審判程序之旨，並聽取公訴人及被告
    之意見後，本院合議庭認為適宜而裁定由受命法官獨任進行
    簡式審判程序，合先敘明。
二、訊據被告甲○○對於前開犯行均坦承不諱，且被告於上揭時
    地為警查獲後，經警採集其尿液送驗結果，確呈現海洛因代
    謝物之嗎啡、可待因及甲基安非他命代謝物之甲基安非他命
    、安非他命陽性反應，此有詮昕科技股份有限公司出具之濫
    用藥物尿液檢驗報告、臺灣彰化地方法院檢察署檢察官強制
    到場（強制採驗尿液）許可書、彰化縣警察局委託檢驗尿液
    代號與真實姓名對照認證單各1份在卷可稽。又扣案之白色
    粉末1包經檢驗含有第一級毒品海洛因成分，亦有行政院衛
    生署草屯療養院鑑定書1份附卷可憑。此外，復有搜索扣押
    筆錄、扣押物品目錄表、照片及前開扣案之第一級毒品海洛
    因1包可資佐證，足認被告自白與事實相符，堪可採信。另
    查，非法施用毒品之方式，並無固定模式，不同吸毒族群及
    不同毒品種類，可能有不同施用方式，海洛因與安非他命置
    於玻璃球吸食器中併同施用，亦可能為吸毒者吸食海洛因與
    安非他命方式之一，國內確有將海洛因及安非他命或甲基安
    非他命混用之案例，行政院衛生署管制藥品管理局94年12月
    21日管檢字第0940013929號函闡釋甚明。又被告前於97年間
    因施用毒品案件，經依法院裁定送入觀察勒戒處所觀察勒戒
    ，經評定認無繼續施用毒品傾向後，於97年11月5日釋放，
    並由臺灣彰化地方法院檢察署檢察官以97年度毒偵字第3142
    號為不起訴處分確定等節，有臺灣高等法院被告前案紀錄表
    1份在卷可憑。綜上所述，本案事證明確，被告犯行堪以認
    定。
三、核被告所為，係犯毒品危害防制條例第10條第1項之施用第
    一級毒品罪及同條例第10條第2項之施用第二級毒品罪。被
    告施用第一級毒品及施用第二級毒品前，持有第一級及第二
    級毒品之低度行為，應分別為其施用之高度行為所吸收，均
    不另論罪。被告係以一施用毒品行為同時觸犯上開施用第一
    級毒品罪及施用第二級毒品罪，為想像競合犯，應依刑法第
    55條規定，從一重之施用第一級毒品罪處斷。爰審酌被告甫
    於97年間因施用毒品案件接受觀察勒戒處分，竟無視於毒品
    對於自身健康之戕害及國家對於杜絕毒品犯罪之禁令，猶施
    用毒品不輟，再為本案犯行，顯無悔改之意；被告吸毒係戕
    害自己身心之行為及被告犯罪後尚能坦承犯行之態度等一切
    情狀，認檢察官當庭求處有期徒刑1年稍嫌過重，量處如主
    文所示之刑。此外，扣案第一級毒品海洛因1包（驗餘淨重
    0.0865公克）係屬第一級毒品，應依毒品危害防制條例第18
    條第1項前段之規定，宣告沒收銷燬如主文所示。
據上論斷，應依刑事訴訟法第273條之1第1項、第299條第1項前
段，毒品危害防制條例第10條第1項、第2項、第18條第1項前段
，刑法第11條前段、第55條，判決如主文。
本案經檢察官葉建成到庭執行職務。
中    華    民    國    99    年    8     月    9     日
                  刑事第五庭          法  官  蔡家瑜
以上正本證明與原本無異。
如不服本判決應於收受判決後10日內向本院提出上訴書狀，並應
敘述具體理由；其未敘述上訴理由者，應於上訴期間屆滿後20日
內向本院補提理由書（均須按他造當事人之人數附繕本）「切勿
逕送上級法院」。
中    華    民    國    99    年    8     月    9     日
                                      書記官  陳秀鳳
附錄本案論罪科刑法條全文：
毒品危害防制條例第十條第一項、第二項：
施用第一級毒品者，處六個月以上五年以下有期徒刑。
施用第二級毒品者，處三年以下有期徒刑。

司法院資訊處製作；財團法人民間司法改革基金會備份。
